臺灣彰化地方法院刑事判決　　　　　　　94年度訴字第1306號
公　訴　人　臺灣彰化地方法院檢察署檢察官
被　　　告　甲○○
上列被告因違反毒品危害防制條例案件，經檢察官提起公訴（九
十四年度毒偵字第二九一三號、第三五五九號），本院認有刑事
訴訟法第二百七十三條之一第一項之情形，而改依簡式審判程序
判決如下：
    主  文
甲○○施用第一級毒品，累犯，處有期徒刑捌月，扣案之海洛因
壹包（淨重零點壹公克），沒收銷燬之；又施用第二級毒品，
累犯，處有期徒刑伍月。應執行有期徒刑壹年，扣案之海洛因壹
包（淨重零點壹公克），沒收銷燬之。
    事  實
一、甲○○曾因違反毒品危害防制條例案件，經本院以九十年度
    訴字第一三四八號判決判處有期徒刑十月、六月，應執行有
    期徒刑一年二月確定，入監執行，於民國（下同）九十三年
    十二月三十一日假釋出獄付保護管束，迄九十四年一月二十
    四日未經撤銷其假釋，而視為業已執行完畢。又其前因施用
    毒品案件，經本院以八十九年度毒聲字第二一一五號裁定移
    送觀察、勒戒後，認有繼續施用毒品之傾向，經檢察官聲請
    ，由本院以八十九年度毒聲字第二五０六號裁定移送戒治處
    所施予強制戒治一年，自八十九年五月三十一日起送臺灣雲
    林戒治所施以強制戒治滿三月後，其成效經評定合格，無繼
    續戒治必要，經本院以八十九年度毒聲字第五三六二號裁定
    停止戒治，所餘戒治期間付保護管束，迄九十年五月十六日
    保護管束期滿，未經撤銷其停止戒治，而視為業已執行期滿
    ，由臺灣彰化地方法院檢察署檢察官於九十年六月五日，以
    九十年度戒毒偵字第七九０號、第七九一號、第七九二號為
    不起訴處分確定；復於九十一年間，又因施用毒品案件，經
    本院以九十一年度毒聲字第二七０六號裁定令入戒治處所施
    以強制戒治一年，迄九十二年十二月十日戒治期滿釋放，此
    部分所犯刑事案件部分，則經本院以九十一年度訴字第一三
    四八號判決判處有期徒刑十月、六月，應執行有期徒刑一年
    二月確定（業已執行完畢）。詎其仍不知悔改，於前開強制
    戒治執行完畢釋放後五年內，復基於施用第一級毒品海洛因
    之犯意，於九十四年六月六日十八時許，在彰化縣北斗鎮○
    ○里○○路思恩公園內，以將第一級毒品海洛因摻水置放於
    注射針筒中，注射於手臂之方式，施用第一級毒品海洛因一
    次。另基於施用第二級毒品甲基安非他命之犯意，於九十四
    年六月六日十九時許，在姓名、年籍均不詳，綽號為「阿修
    」之友人，停放於上開思恩公園旁之自小客車上，以將第二
    級毒品甲基安非他命置放於鋁箔紙上，外用火加以燒烤使成
    氣體後吸食之方式，施用第二級毒品甲基安非他命一次。嗣
    於九十四年六月六日二十時二十分許，在上開公園內，為警
    查獲，並扣得第一級毒品海洛因一包（淨重０點一三公克）
    。
二、案經彰化縣警察局北斗分局報請臺灣彰化地方法院檢察署檢
    察官偵查起訴，本院認有刑事訴訟法第二百七十三條之一第
    一項之情形，而改依簡式審判程序審理。
    理  由
一、按除被告所犯為死刑、無期徒刑、最輕本刑為三年以上有期
    徒刑之罪或高等法院管轄第一審案件者外，於刑事訴訟法第
    二百七十三條第一項程序進行中，被告先就被訴事實為有罪
    之陳述時，審判長得告知被告簡式審判程序之旨，並聽取當
    事人、代理人、辯護人及輔佐人之意見後，裁定進行簡式審
    判程序；除簡式審判程序及簡易程序案件外，第一審應行合
    議審判，刑事訴訟法第二百七十三條之一第一項、第二百八
    十四條之一分別定有明文。本件被告甲○○所犯係死刑、無
    期徒刑、最輕本刑為三年以上有期徒刑或高等法院管轄第一
    審案件以外之罪，並於本院行準備程序時就被訴事實為有罪
    之陳述，本院合議庭依前揭規定，經評議結果，裁定改由受
    命法官獨任行簡式審判程序，先予敘明。
二、上揭事實，業據被告迭於警、偵訊及本院行準備程序與審理
    時均坦承不諱，且其於九十四年六月六日為警查獲時所採取
    之尿液，經送鑑驗結果，確呈甲基安非他命及嗎啡陽性反應
    ，此有彰化縣警察局北斗分局委託檢驗尿液代號與真實姓名
    對照單及彰化縣衛生局九十四年六月十三日煙檢字第九四二
    三三六號煙毒尿液檢驗成績書各一紙附卷可稽，而扣案之白
    色粉末一包，經送鑑驗結果確係海洛因成分（淨重０點一三
    公克），此有法務部調查局九十四年八月四日調科壹字第一
    四００一一八四六號鑑定通知書一紙在卷足憑，應認被告之
    自白確與事實相符，洵堪採信。再查，被告前因施用毒品案
    件，經本院以八十九年度毒聲字第二一一五號裁定移送觀察
    、勒戒後，認有繼續施用毒品之傾向，經檢察官聲請，由本
    院以八十九年度毒聲字第二五０六號裁定移送戒治處所施予
    強制戒治一年，自八十九年五月三十一日起送臺灣雲林戒治
    所施以強制戒治滿三月後，其成效經評定合格，無繼續戒治
    必要，經本院以八十九年度毒聲字第五三六二號裁定停止戒
    治，所餘戒治期間付保護管束，迄九十年五月十六日保護管
    束期滿，未經撤銷其停止戒治，而視為業已執行期滿，由臺
    灣彰化地方法院檢察署檢察官於九十年六月五日，以九十年
    度戒毒偵字第七九０號、第七九一號、第七九二號為不起訴
    處分確定；復於九十一年間，又因施用毒品案件，經本院以
    九十一年度毒聲字第二七０六號裁定令入戒治處所施以強制
    戒治一年，迄九十二年十二月九日戒治期滿，此部分所犯刑
    事案件部分，則經本院以九十一年度訴字第一三四八號判決
    判處有期徒刑十月、六月，應執行有期徒刑一年二月確定（
    業已執行完畢）等情，有該不起訴處分書、判決書、臺灣高
    等法院被告全國前案紀錄表及臺灣彰化地方法院檢察署刑案
    資料查註紀錄表在卷足憑，被告顯係於受強制戒治執行完畢
    釋放後，五年內再犯毒品危害防制條例第十條第一、二項之
    罪，依同條例第二十三條第二項規定，應依法論科。綜上所
    述，本件犯罪事證明確，被告前開犯行洵堪認定。
三、核被告甲○○所為，係犯毒品危害防制條例第十條第一項之
    施用第一級毒品罪及同條第二項之施用第二級毒品罪。被告
    為施用毒品而持有第一、二級毒品，其持有之低度行為均應
    為施用之高度行為所吸收，均不另論罪。又其所犯上開二罪
    ，犯意各別，行為互殊，且犯罪構成要件亦不同，應予分論
    併罰。復查被告曾因違反毒品危害防制條例案件，經本院以
    九十年度訴字第一三四八號判決判處有期徒刑十月、六月，
    應執行有期徒刑一年二月確定，入監執行，於九十三年十二
    月三十一日假釋出獄付保護管束，迄九十四年一月二十四日
    未經撤銷其假釋，而視為業已執行完畢等情，有臺灣彰化地
    方法院檢察署刑案資料查註紀錄表及臺灣高等法院被告全國
    前案紀錄表等件在卷可參，被告於受有期徒刑之執行完畢後
    ，五年內再犯有期徒刑以上之罪，為累犯，應依刑法第四十
    七條規定，分別加重其刑。爰審酌被告前曾有施用毒品犯行
    ，經送觀察勒戒、強制戒治執行完畢釋放後，猶不知悔改，
    再施用毒品不輟，不僅戕害自身健康，更辜負國家將之視為
    病人，並施以長時間之戒治處遇之苦心，惟其對他人權益之
    侵害仍屬有限，於警、偵訊中及本院行準備程序與審理時均
    已坦承犯行，暨其犯罪動機、目的、手段、施用之次數、期
    間及其智識程度、生活狀況等一切情狀，分別量處如主文所
    示之刑，並定應執行刑。扣案之海洛因一包（淨重０點一三
    公克），係屬第一級毒品，且係供被告施用毒品所用，不問
    何人所有，爰依毒品危害防制條例第十八條第一項前段規定
    ，沒收銷燬之。
據上論斷，應依刑事訴訟法第二百七十三條之一第一項、第二百
九十九條第一項前段，毒品危害防制條例第十條第一項、第二項
、第二十三條第二項、第十八條第一項前段，刑法第十一條、第
四十七條、第五十一條第一項第五款，判決如主文。
本案經檢察官田德煙到庭執行職務。
中　　華　　民　　國　　94　　年　　9 　　月　　9 　　日
                  刑事第一庭          法  官  簡璽容
以上正本證明與原本無異。
如不服本判決，應於判決送達後十日內向本院提出上訴狀 (須附
繕本)。
中　　華　　民　　國　　94　　年　　9 　　月　　12　　日
                                      書記官  王惠嬌
毒品危害防制條例第10條
施用第一級毒品者，處6 月以上5 年以下有期徒刑。
施用第二級毒品者，處 3 年以下有期徒刑。
